# 指定计入其他综合收益的金融工具公允价值变动计提递延所得税的问题

提问人：TerenceYe 时间：2020-01-13 09:35:00
陈老师，您好。指定为公允价值计量且其变动计入其他综合收益的金融工具，公允价值变动和最终处置都不会影响损益，但是处置的时候应该是要缴纳所得税的。那么确认公允价值变动时，是否需要计提递延所得税负债？
是否属于“除企业合并以外的其他交易或事项中，如果该项交易或事项发生时既不影响会计利润，也不影响应纳税所得额，则所产生的资产、负债的初始确认金额与其计税基础不同，形成应纳税暂时性差异的，交易或事项发生时不确认相应的递延所得税负债。”这种不需要计提递延所得税负债的情况。
谢谢！

回答人：chenyiwei
这种情况的暂时性差异系来源于资产的后续计量，故不适用“初始确认豁免”。
虽然不影响损益，但暂时性差异仍然存在，据此应确认与该项暂时性差异相关的递延所得税资产或负债（其中，确认递延所得税资产同样要受到“预计转回期间内可产生足够多的应纳税所得额”这一限制）。
根据《企业会计准则第 18 号——所得税》第二十一条规定，这种情况下确认递延所得税及后续转回时，对应科目都是其他综合收益，不计入所得税费用，不影响损益。